臺灣南投地方法院刑事判決
110年度智易字第2號
公  訴  人  臺灣南投地方檢察署檢察官
被      告  湯明正



上列被告因違反著作權法案件，經檢察官提起公訴（109年度偵
字第4441號），本院判決如下：
　　主　文
湯明正犯著作權法第九十二條擅自以公開傳輸之方法侵害他人之
著作財產權罪，處拘役伍拾日，如易科罰金，以新臺幣壹仟元折
算壹日。
　　事　實
一、湯明正明知如附件所示之攝影著作（下稱本案攝影著作），
    係典匠資訊股份有限公司（下稱典匠公司）享有著作財產權
    之攝影著作，未經典匠公司之同意或授權，不得擅自重製、
    公開傳輸。詎湯明正基於侵害著作財產權之犯意，未經典匠
    公司同意或授權，於民國103年4月11日起至104年1月31日止
    之期間內某日，在南投縣○○市○○路○街00○0號4樓，利用電腦
    設備連接網際網路之不詳網站，以下載本案攝影著作之方式
    重製，並上傳至「Tasker出任務」網站中湯明正所申設之網
    頁而公開傳輸，供不特定人上網瀏覽觀賞，侵害典匠公司之
    著作財產權。嗣經典匠公司人員於109年4月間在網際網路發
    現後，報警處理，始查悉上情，並經「Tasker出任務」網站
    管理員於109年6月20日刪除湯明正上開網頁中之本案攝影著
    作。
二、案經典匠公司訴由臺北市政府警察局大安分局報告臺灣南投
    地方檢察署檢察官偵查後起訴。
　　理　由
一、證據能力之認定：按被告以外之人於審判外之言詞或書面陳
    述，除法律有規定者外，不得作為證據；又被告以外之人於
    審判外之陳述，雖不符刑事訴訟法第159條之1至第159條之4
    之規定，而經當事人於審判程序同意作為證據，法院審酌該
    言詞陳述或書面陳述作成時之情況，認為適當者，亦得為證
    據；當事人、代理人或辯護人於法院調查證據時，知有刑事
    訴訟法第159條第1項不得為證據之情形，而未於言詞辯論終
    結前聲明異議者，視為有前項之同意，此觀刑事訴訟法第15
    9條第1項、第159條之5第1項、第2項規定即明。查本案認定
    事實所引用之下列卷證資料，除原已符合刑事訴訟法第159
    條之1至第159條之4規定，及法律另有規定而得作為證據者
    外，其餘有關被告以外之人於審判外之言詞或書面陳述等供
    述證據，並無證據證明係公務員違背法定程序所取得，且檢
    察官、被告於本院審理時，均表示同意作為證據，並未對該
    等證據聲明異議，本院審酌上揭陳述作成時之情況，尚無違
    法不當及證明力明顯過低之瑕疵，認為以之作為證據應屬適
    當，依上揭法條意旨，認該等證據資料均得為證據。
二、認定犯罪事實所憑之證據及理由：上開事實，業據被告於本
    院審理時均坦承不諱，並經證人鄞璿聿於警詢中證述明確，
    且有公證書（偵卷31至41頁）、網頁截圖3幀（警卷12頁，
    偵卷42頁）、「Tasker出任務」會員資料（警卷11頁）在卷
    可參；又101年5月5日8時5分10秒至12秒間，被告上傳在「T
    asker出任務」網站之攝影著作，與告訴人典匠公司官網公
    布之本案攝影著作相同一節，業經本院勘驗網頁截圖3幀無
    訛，有勘驗筆錄在卷可憑（院卷148頁），足認被告之自白
    與事實相符。是被告之上開侵害著作財產權之犯行，實堪認
    定。本案事證明確，應依法論科。
三、論罪科刑：
(一)核被告之所為，係犯著作權法第92條擅自以公開傳輸之方法
    侵害他人之著作財產權罪。按被告基於一個犯罪決意，重製
    他人之攝影著作，並公開傳輸至網路網頁之行為，使不特定
    多數人得以經由網路瀏覽觀看，其所為公開傳輸及重製之行
    為，應係具有階段式保護同一法益之法條競合吸收關係。因
    公開傳輸行為係犯罪情節較重之高度行為，其重製之低度行
    為，為其公開傳輸之高度行為所吸收，不另論罪。爰以被告
    之責任為基礎，審酌被告為高級職業學校畢業之智識程度，
    經濟勉持之生活狀況，被告因行銷之商業利益，未經告訴人
    同意或授權，擅自重製與公開傳輸本案攝影著作，侵害告訴
    人就本案攝影著作之價值與市場利益，破壞市場公平競爭秩
    序，並足使相關消費者對於本案攝影著作來源之正確性認知
    錯誤，減損我國保護智慧財產權之形象，且被告迄今未與告
    訴人間成立民事和解或賠償所受損害。惟念被告犯後坦承犯
    行之態度，衡酌被告犯罪手段與情節、侵害著作權之數量與
    期間等一切情狀，量處如主文所示之刑，並諭知易科罰金之
    折算標準。
(二)至被告所重製並公開傳輸之本案攝影著作，業經「Tasker出
    任務」網站管理員於109年6月20日刪除，經本院於110年10
    月27日審理中勘驗屬實，有勘驗筆錄卷可憑（院卷154頁）
    ，可見侵害告訴人著作財產權之本案攝影著作已不存在，爰
    不予宣告沒收，附此敘明。
據上論斷，應依刑事訴訟法第299條第1項前段，判決如主文。
本案經檢察官李英霆提起公訴，檢察官林孟賢到庭執行職務。
中　　華　　民　　國　 110　　年　　11　　月　　10　　日
　　　　　　　　　刑事第二庭　法　官　楊國煜
以上正本證明與原本無異。
如不服本判決，應於收受本判決20日內向本院提出上訴書狀，並
應敘述具體理由，如未敘述上訴理由者，應於上訴期間屆滿後20
日內補提理由書狀於本院（均須依他造當事人之人數附繕本）「
切勿逕送上級法院」。
告訴人或被害人如對於本判決不服者，應具備理由請求檢察官上
訴，其上訴期間之計算係以檢察官收受判決正本之日期為準。
　　　　　　　　　　　　　　　書記官　林佩儒
中　　華　　民　　國　　110 　年　　11　　月　　11　　日
附錄本案論罪科刑法條：
著作權法第92條：
擅自以公開口述、公開播送、公開上映、公開演出、公開傳輸、
公開展示、改作、編輯、出租之方法侵害他人之著作財產權者，
處三年以下有期徒刑、拘役，或科或併科新臺幣七十五萬元以下
罰金。